

#### PERFIL PROFESIONAL

Diseñador de experiencias cuento con un gran conocimiento en **creación de lenguajes e interfaces gráficas para medios digitales**, páginas web, landing pages, ecommerce e intranets; con gran experiencia en la dirección gráfica y arquitectura digital basada en conceptos de navegabilidad y usabilidad.

Apasionado por la investigación, creación y desarrollo de productos digitales enfocados en dar una experiencia global y conceptualización estratégica entre las necesidades de los usuarios, dentro de estos proyectos he requerido conocimientos específicos, que buscan dirigir a objetivos claros para cada cliente, es por esto que el trabajo en equipo, el manejo adecuado de herramientas digitales, conocimiento en Al, el diseño de wireframes y finalmente la implementación de layout, son funciones que se detallan en cada proyecto.

## Información personal:

C.C 1037582237 de Envigado - Antioquia

Fecha de Nacimiento: 11/06/1987 B/bermeja - Santander



Estado: Soltero

Dirección: carrera 69 a 42 - 52, apartamento 101, S.Joaquín

Teléfono Casa: 2309583 Teléfono Móvil: 300 2135654



rozdiego@gmail.com http://www.rozdiego.com/

### **Educación:**

1999 - 2004 Seminario San Pedro Claver B/bermeja - Santander

2005 - 2012 Universidad Pontificia Bolivariana Diseño Gráfico - Medellín



2012 CYMETRIA Training Center HTML5, CSS3 y JQuery Avanzado

Design Sprint - Platzi Diseño de interfaces móviles Platzi UX -Diseño de productos digitales Centrados enel Usuario - Alieno

## Habilidades y herramientas:

### Especialista en UX - Ui

Uso la metodología Design Thinking y Design Sprint para llevar a cabo mis proyectos.

### Diseño móvil

Me encanta hacer mis prototipos en papel, pero en lo digital uso Adobe XD y Sketch.

# Diseño gráfico (Adobe CC)

Tengo bastante conocimientos en la suite de Adobe CC, pero me estoy enfocando con el software de prototipado Adobe XD y Sketch.

### **Bootstrap 4**

Tengo un gran conocimiento con el framework de Boostrap 4 aplicando buenas practicas en el código semántico.

### HTML5 - CSS3 (SASS)

Cuento con un gran conocimiento en creación de lenguajes e interfaces gráficas para medios digitales y páginas web y un gran conocimiento en preprocesadores css como SASS, LESS y Stylus.

# CMS (Wordpress - Joomla - Drupal)

Un plus que tengo es que me encanta la programación he aplicado mis diseños a proyectos reales en Wordpress y Drupal.

# **Motion Design & Animation**

Me encanta la animación en algunos de mis proyectos web uso After Effects para darle un poco más de vida al proyecto.

# El diseño de experiencia del usuario es la parte de mi identidad en la que participo activamente cada una de mis ideas intuitivas, analíticas, críticas y creativas.

No se trata del pensamiento del cerebro derecho, del cerebro izquierdo. Se trata de adoptar un enfoque holístico de los proyectos en los que trabajo, basándome en comprender, adquirir perspectiva, abrazar el proceso de colaboración, encontrar formas de probar múltiples ideas e iterar, para llegar a las soluciones más efectivas y posibles.



## **Experiencia Laboral:**

### 2014 - 2016 **Xegmenta**

Mi cargo se desempaña en el área de diseño. Desarrollo de páginas web, diseños de páginas web para dispositivos cómo desktop y móviles, para el servicios de streaming, creación y estrategia de E-mail marketing. Carteleras digitales(digital signage) creación y administración de contenidos en animación, videos, imágenes todo en alta definición para ser mostradas en pantallas industriales.

### 2016 - 2017 Arkix

Diseño de páginas web usando la metodología de arquitectura de información, usabilidad y accesibilidad siempre pensando en el usuario. Manejo de códigos, gestión de contenidos, software: Joomla , Wordpress, Html5, CSS3., Php Basico y la elaboración de correos masivos.

### 2017 - actualmente Intergrupo

Encargado de la creación de:
Wireframes
Workflows
Journey maps
Design Sprint - Design Thinking
Pruebas de usuario
Buenas practicas HTML5, CSS3, Jquery

# Logros en Intergrupo

- royecto BUPA: maquetación en HTML5 y CSS3 utilizando las mejores prácticas en código y en preprocesador en SAS.
- ★ Proyecto EMI: Test de usabilidad con usuarios reales Colombia y en Uruguay con UCM, se hizo maquetación en HTML5 y CSS3 utilizando las mejores prácticas en código y en preprocesador en SAS.